# Importar el archivo "*.TXT"

¡Vamos a remangarnos! Lo primero que tenemos que hacer es importar el archivo *.TXT que nos genera el IRGA. En el [manual del analizador de gases infrarrojos](https://ppsystems.com/download/technical_manuals/80109-1-EGM-5_Operation_V103.pdf) podéis encontrar la información relativa a cada una de las columnas que aparecen en el archivo.

Pódeis probar con vuestro propio archivo o descargar este que os dejo de prueba [pincha aquí](https://drive.google.com/file/d/1lgz5j1yE_BMyXb6_2LZYaGYbEh8c2tG5/view?usp=share_link).

```{r, message=FALSE, warning=FALSE}
library(tidyverse)
library(lubridate)
#Open IRGA text files
Data_file <- read_csv('./IRGA_files/23031311.TXT', skip = 2, col_names = FALSE, comment = 'Start')
```

Vamos a ver que es lo que hemos importado:

```{r}
str(Data_file)
```


Ahora vamos a arreglar un poco el `data.frame` para que sea más fácil como trabajar con él.
```{r}
#Remove rows with "End"
Data_file <- Data_file %>% filter(X1 != "End" | X1 != "Zero")
#Select just rows with M5
Data_file <- Data_file %>% filter(X1 == "M5")
#Select just column with relevant information
#When the files is generated from a SRC process, then parameter 3 (column 20) is DT
Data_file <- Data_file[,c(1:8,20)]
#Change column names
colnames(Data_file) <- c('Device',"Date",'Hour','Plot','Record_number','CO2_ppm','P_mBa','Flow',"DT")
#remove row with NAs
Data_file <- drop_na(Data_file, Plot)
#Give Date format to Date column
Data_file$Date <- as.Date(Data_file$Date, format = "%d/%m/%Y")
#DT is repeated some times 
#I create a new variable with difference between number record (seconds)
Data_file <- Data_file %>% group_by(Plot) %>% mutate(Seconds = Record_number-first(Record_number))
```

```{r}
str(Data_file)
```

Ahora tiene mejor pinta:

```{r, include=FALSE}
knitr::kable(Data_file[1:10,], booktabs = T, format = "html") %>%
  kableExtra::kable_styling() %>%
  kableExtra::scroll_box(width = "100%", height = "500px")
```

```{r, include = FALSE}
write_csv(Data_file, "Data_file.csv")
```

