# Limpiar datos
En la gráfica anterior hemos visto los datos "en bruto" que ha registrado el IRGA.

Sim embargo, tenemos muchos valores iguales consecutivos. Podemos hacer la media del tiempo y usar un solo punto. 

```{r}
#I'm going to reduce the number of points
#when a cocnentration remains constante i'm going to use just one point in the middle
reduce_points <- function(data){
  data$rep <- NA
  i <- 1
  for(p in 1:nrow(data)){
    j <- i+1
    if(j <= nrow(data)){
      while (data$CO2_ppm[i] == data$CO2_ppm[j]) {
        data$rep[j-1]<-i
        j <- j+1
        if(is.na(data$CO2_ppm[j]))
          break
      }
      data$rep[j-1]<-i
      i <- j
    }
  }
  result <- data %>% group_by(rep) %>% summarise(across(where(is.numeric), ~mean(.)), across(Hour, ~seconds_to_period(mean(.))), across(Date, ~first(.)))
  return(result)
}
#Now, we apply the function
Reduced_data <- Data_file %>% group_by(Plot) %>% group_modify(~reduce_points(data=.x))
```

Por otro lado, vemos que el IRGA al final de algunos plots mete muchos puntos que caen rápidamente. Para quitar esos artefactos, vamos a eliminar las filas que vayan más allá del segundo 180 (o el tiempo que nosotros hayamos definido a la hora hacer las cámaras de respiración).

```{r}
#Remove rows beyond second 180
Reduced_data <- Reduced_data %>% filter(Seconds <= 180)
```

Vamos a ver cómo ha quedado:
```{r}
ggplot(Reduced_data, aes(x = DT, y = CO2_ppm))+
  geom_point()+
  facet_wrap(~Plot, scales = 'free')
```

Una vez limpiados los datos, guardamos la tabla en un archivo por si necesitamos trabajar con ella más tarde.
```{r}
write_csv(Reduced_data, "Data_cleaned.csv")
```

